Gwenaëlle DUMOULIN

DEVELOPPEUSE WEB - 5 ans d'expérience

EXPERIENCE

03/2021 - 07/2023

Développeuse Front Team Leader

AB Tasty















- Développement de campagnes clients complexes (HTML / CSS / JS / JQuery)
- Réalisation d'études de faisabilité technique
- Développement React / TypeScript / Jest
- Utilisation de Git au quotidien
- Gestion et encadrement de l'équipe de développement internationale (Communication via Slack)
- Présentation des nouveautés hebdomadaires en anglais
- Définition des objectifs de l'équipe et évaluation des progrès
- Identification de domaines de formations potentiels et mise en place d'un plan de formation technique
- Conception de description de poste et entretiens de recrutement

03/2018 - 07/2020

Développeuse Web **Team Leader**

Maxiweb











- Gestion et encadrement de l'équipe de développement
- Création d'outils innovants
- Gestion de la production des différents projets lancés
- Intégration des emails et landing pages publicitaires dans le respect des contraintes techniques et d'affichages selon les différents FAI et navigateurs (HTML / CSS)
- Animation et sécurisation des formulaires dans le respect du RGPD (Javascript, JQuery, PHP et MySQL)
- Connexion des formulaires aux CRMs des clients (via API)
- Gestion des demande techniques de la part des clients
- Résolution des soucis techniques divers
- Paramétrage de l'interface de tracking
- Veille technologique

2011 - 2018

Technicienne chimiste Plusieurs expériences dans le domaine de la chimie (analyse des matériaux, etc.)

FORMATION

2018

Bac+2 **Reconversion IT** Certificat Développeur Web Junior

Formation OpenClassrooms

2011

Bac +3 Chimie **Licence Chimie**

Université Paris-Sud 11

2010

Bac +2

Chimie

DUT Chimie IUT d'Orsay



PROFIL

Développeuse Front-End avec une solide expérience en JavaScript, j'ai évolué vers un rôle de lead, alliant expertise technique et gestion d'équipe. Curieuse et autonome, je m'épanouis dans des projets complexes où innovation et qualité du code sont essentiels. L'apprentissage continu et le partage de connaissances sont pour moi des leviers de réussite collective.

CONTACT

in https://www.linkedin.com/in/gwenaelle-dumoulin/

+33 6 89 83 09 64

https://www.foxidees.com/portfolio

COMPETENCES

HTML / CSS

JavaScript / JQuery

TypeScript

React

PHP

LANGUES

Anglais

Espagnol

HOBBIES

- Lecture
- **Ecriture**
- Piano **Fitness**